臺灣高雄地方法院刑事判決　　　　　100年度交簡上字第113號
上　訴　人　臺灣高雄地方法院檢察署檢察官
上　訴　人
即　被　告　張崇閔
上列上訴人因被告過失傷害案件，不服本院高雄簡易庭中華民國
100 年4 月20日100 年度交簡字第625 號刑事簡易判決（聲請簡
易判決處刑書案號：臺灣高雄地方法院檢察署99年度偵字第3396
5 號），提起上訴，本院管轄之第二審合議庭判決如下：
      主  文
上訴駁回。
張崇閔緩刑貳年。
    理  由
一、本案經本院審理結果，認第一審以被告張崇閔涉犯刑法第28
    4 條第1 項前段之過失傷害罪，判處拘役40日，並諭知如易
    科罰金以新臺幣1,000 元折算1 日之折算標準，其認事、用
    法及量刑均無不當，應予維持，並引用第一審判決書記載之
    事實、證據及理由（如附件）。
二、檢察官及被告上訴意旨均略以：被告業與告訴人和解，請求
    判處緩刑等語。惟查本件原審以被告罪證明確，符合自首要
    件，並審酌車禍肇因係被告左轉前未注意車前狀況且未讓直
    行中之車輛優先通行，及其並無刑事前科，有臺灣高等法院
    被告前案紀錄表1 份在卷可查，素行良好，犯後復坦承犯行
    ，態度尚可，並審酌告訴人所受傷害程度暨被告之生活狀況
    及智識程度等一切情狀，適用刑事訴訟法第449 條第1 項前
    段、第3 項、第454 條第2 項，刑法第284 條第1 項前段、
    第62條前段、第41條第1 項前段，刑法施行法第1 條之1 、
    第2 項等規定，判處被告拘役40日，如易科罰金，以新臺幣
    1,000 元折算1 日。其認事用法並無不當，量刑亦已斟酌刑
    法第57條所規定之一切量刑事由，檢察官及被告復均未認原
    判決有何違法、不當之處，應認上訴均無理由，應予駁回。
三、另查，被告前未曾受有期徒刑以上刑之宣告，有臺灣高等法
    院被告前案紀錄表1 紙在卷可稽，茲念其僅因一時過失，致
    罹刑典，且本件上訴後，被告已與告訴人達成和解，告訴人
    並具狀請求本院就原審所處之刑諭知緩刑，有調解筆錄和解
    筆錄及刑事陳述狀各1 份在卷足按（見本院簡上卷第21、22
    頁），本院認其經此偵、審程序，當知所警惕，更加注意交
    通安全，信無再犯之虞，前開所宣告之刑以暫不執行為適當
    ，爰併諭知緩刑2 年，以啟自新。
據上論斷，依刑事訴訟法第455 條之1 第1 項、第3 項、第368
條、第373 條，刑法第74條第1 項第1 款，判決如主文。
本案經檢察官劉慕珊到庭執行職務。
中    華    民    國   100    年    7     月    29    日
                  刑事第十四庭   審判長法  官  陳銘珠
                                       法  官  謝琬萍
                                       法  官  林揚奇
以上正本證明與原本無異。
本判決不得上訴。
中    華    民    國   100    年    7     月    29    日
                                       書記官  何明昌
附錄本件論罪法條全文：
刑法第284 條第1 項
因過失傷害人者，處6 月以下有期徒刑、拘役或500 元以下罰金
，致重傷者，處1 年以下有期徒刑、拘役或500 元以下罰金。